ACORDAO-COMPLETO-2496484

ACÓRDÃO DE RELAÇÃO

ACÓRDÃO DE RELAÇÃO 11352/2021 ATA 29/2021 - PRIMEIRA CÂMARA

Acórdão 11352/2021-TCU-Primeira Câmara
Trata-se de tomada de contas especial instaurada pelo Fundo Nacional de Desenvolvimento da Educação (FNDE) em desfavor do Sr. Antônio Roquildes Vilas Boas Almeida, prefeito de São José do Jacuípe/BA no período 2009-2012, em razão da omissão no dever de prestar contas da aplicação dos recursos repassados ao município à conta do Programa Nacional de Alimentação Escolar (Pnae) , exercício 2012.
Mediante o Acórdão 8488/2021-TCU-Primeira Câmara (peça 153) , o TCU negou provimento a recurso de reconsideração interposto pelo referido ex-prefeito contra o Acórdão 3748/2019-TCU-Primeira Câmara (peça 21) , que, entre outros, julgou suas contas irregulares, condenou-o em débito pelo montante de R$ 180.564,00, em valores originais, e aplicou-lhe a multa prevista no art. 57 da Lei 8.443/1992 no valor de R$ 79.000,00.
Nesta etapa processual, o Sr. Antônio Roquildes Vilas Boas Almeida opõe embargos de declaração (peça 165) em face do Acórdão 8488/2021-TCU-Primeira Câmara, em que alega a ocorrência de omissões e contradições a comprometer a boa compreensão do julgado.
Considerando que a ciência pelo ora recorrente acerca da decisão embargada se deu em 13/7/2021, conforme aviso de recebimento (AR) que integra a peça 164;
Considerando que o prazo para a oposição de embargos de declaração é de 10 (dez) dias, nos termos do art. 287 do Regimento Interno do TCU;
Considerando que "a data de início do prazo é contada a partir do primeiro dia em que houver expediente no Tribunal", nos termos do art. 19, § 3º, da Resolução TCU 170/2004, o termo a quo para análise da tempestividade foi o dia 14/7/2021, sendo certo que o termo final para sua interposição se deu no dia 23/7/2021
Considerando que os presentes embargos foram opostos em 26/7/2021, portanto fora do prazo legal, a caracterizar a intempestividade em seu manejo;
Os Ministros do Tribunal de Contas da União, quanto ao processo a seguir relacionado, ACORDAM, por unanimidade, com fundamento nos arts. 32, inciso II e parágrafo único, e 34 da Lei 8.443/1992, e nos arts. 143, inciso IV, alínea "b", e § 3º; 277, inciso III; e 287, § 1º, do Regimento Interno do TCU, em:
a) não conhecer dos embargos de declaração opostos por Antônio Roquildes Vilas Boas Almeida, por restarem intempestivos; e
b) dar ciência desta deliberação ao recorrente.
1. Processo TC-Processo 020.787/2017-0 (TOMADA DE CONTAS ESPECIAL) 
	1.1. Responsável: Antonio Roquildes Vilas Boas Almeida (XXX.471.755-XX) .
	1.2. Recorrente: Antonio Roquildes Vilas Boas Almeida (XXX.471.755-XX) .
	1.3. Órgão: Prefeitura Municipal de São José do Jacuípe/BA.
	1.4. Relator: Ministro Vital do Rêgo.
	1.5. Representante do Ministério Público: Procurador Júlio Marcelo de Oliveira.
	1.6. Relator da deliberação recorrida: Ministro Vital do Rêgo.
	1.7. Unidade Técnica: não atuou.
	1.8. Representação legal: Antonio Carlos Pereira Trindade (OAB/BA 11.131) .
	1.9. Determinações/Recomendações/Orientações: não há.

Primeira Câmara

Antonio Roquildes Vilas Boas Almeida (XXX.471.755-XX).

VITAL DO RÊGO

Ministro Vital do Rêgo.

Antonio Carlos Pereira Trindade (OAB/BA 11.131).

Procurador Júlio Marcelo de Oliveira.

TOMADA DE CONTAS ESPECIAL (TCE)

não atuou.